【裁判字號】    98,易,202
【裁判日期】    981014
【裁判案由】    竊盜
【裁判全文】
臺灣花蓮地方法院刑事判決               98年度易字第202號
公  訴  人  臺灣花蓮地方法院檢察署檢察官
被      告  丁○○
            乙○○
上列被告等因竊盜案件，經檢察官提起公訴（98年度偵字第2490
號），被告等於準備程序進行中為有罪之陳述，經本院裁定進行
簡式審判程序，判決如下：
    主  文
丁○○結夥三人以上、攜帶兇器竊盜，處有期徒刑陸月，如易科
罰金，以新臺幣壹仟元折算壹日。扣案之剪刀壹把沒收。
乙○○結夥三人以上、攜帶兇器竊盜，累犯，處有期徒刑柒月。
扣案之剪刀壹把沒收。
    事  實
一、乙○○前因違反毒品危害防制條例案件，經法院判處有期徒
    刑8月確定，並於民國 95年9月2日執行完畢。仍不知悔改，
    與丁○○、丙○○（本院另為判處有期徒刑6月）於98年4月
    19日下午11時50分許，由丙○○攜帶其所有客觀上可為兇器
    使用之剪刀1把，三人行經花蓮縣花蓮市○○街38 號前，見
    甲○○所有之車牌號碼HQ-4882 號自小貨車車窗未關閉停放
    於路旁，竟共同基於意圖為自己不法之所有之犯意聯絡，且
    為避免引擎發動聲響過大引人懷疑，三人聯手以手推之方式
    ，將上揭自小貨車推離現場50公尺處，再由丙○○以其所有
    之上揭剪刀1 把插入電門發動引擎，駕駛該車離去，嗣經員
    警循線查悉上情，並扣得上揭丙○○所有之剪刀1把。
二、案經花蓮縣警察局花蓮分局報請臺灣花蓮地方法院檢察署檢
    察官偵查起訴。
    理  由
一、本案被告乙○○、丁○○所犯均係死刑、無期徒刑或最輕本
    刑為3年以上有期徒刑以外之罪，被告2人於準備程序中就被
    訴事實為有罪之陳述，經本院告知簡式審判程序之旨，並聽
    取公訴人、被告2人之意見後，爰依刑事訴訟法第 273條之1
    第1項規定裁定進行簡式審判程序，先予敘明。
二、訊據被告乙○○、丁○○對上揭犯行均坦承不諱，核與證人
    即共同被告丙○○於警詢時及偵查中陳述相符，且經證人即
    被害人甲○○於警詢時證述綦詳，並有搜索扣押筆錄、扣押
    物品目錄表、贓物認領保管單、刑案現場測繪圖各1 份、監
    視錄影畫面翻拍暨查獲照片計8 張在卷可稽，並有扣案之剪
    刀1 把可按。足徵被告2 人任意性之自白，核與事實相符，
    應屬可信。是本案事證明確，被告2人犯行均洵堪認定。
三、按所謂兇器，其種類並無限制，凡客觀上足對人之生命、身
    體、安全構成威脅，具有危險性之兇器均屬之，且祇須行竊
    時攜帶此種具有危險性之兇器為已足，並不以攜帶之初有行
    兇之意圖為必要。另刑法上所謂結夥三人以上係指有共同犯
    罪之故意，結為一夥而言，把風行為，在排除犯罪障礙，助
    成犯罪之實現，在合同意思範圍內分擔犯罪行為之一部，故
    亦係共同正犯而應計入結夥之內，最高法院72年度台上字第
    3201號判決意旨亦可資參照。本案扣案之剪刀為金屬製品，
    且為利器，有照片 2張在卷可稽，在客觀上足以危害他人身
    體及安全構成威脅，自屬兇器無疑，而被告丁○○、乙○○
    及丙○○三人均有下手推車，再由共犯丙○○用上開剪刀插
    入鑰匙孔發動車輛而竊取，準此，核被告乙○○、丁○○所
    為，均係犯刑法第321條第1項第4款、第3款之結夥三人以上
    、攜帶兇器竊盜罪。又被告丁○○、乙○○與丙○○間，就
    上開竊盜犯行有犯意聯絡及行為分擔，為共同正犯。被告乙○○前因違反毒品危害防制條例案件，經法院判處有期徒刑
    8月確定，並於 95年9月2日執行完畢，其於有期徒刑執行完
    畢後5 年內故意再犯本案有期徒刑以上之罪，為累犯，依法
    加重其刑。爰審酌被告乙○○、丁○○均正值青壯年，竟不
    思努力以正當管道賺取財物，而以此加重竊盜行徑為之，所
    竊取之財物價值非鉅，但念其於犯後能坦承犯行，容有悔意
    ，並兼衡及其犯罪之動機、目的、生活狀況、智識程度，以
    及其所竊取之車輛業據被害人領回，有贓物認領保管單1 份
    在卷可稽等一切情狀，各量處如主文所示之刑，且就被告丁○○部分諭知易科罰金之折算標準。扣案之剪刀1 把，為共
    犯丙○○所有，且供本案竊盜犯行所用之物，業據被告2 人
    陳明在卷，且經共犯丙○○與本院審理時陳述綦詳，爰依刑
    法第38條第1項第2款規定宣告沒收。
據上論斷，應依刑事訴訟法第273條之1 第1項、第299條第1項前
段，刑法第28條、第321條第1項第4款、第3款、第47條第1 項、
第41條第1項前段、第38條第1項第2款，刑法施行法第1條之1第1
項、第2項前段，判決如主文。
本案經檢察官簡淑如到庭執行職務。
中    華    民    國    98    年    10    月    14    日
                  刑事第二庭    法  官  陳月雯
以上正本證明與原本無異。
如不服本判決應於收受送達後10日內向本院提出上訴書狀，並應
敘述具體理由。其未敘述上訴理由者，應於上訴期間屆滿後20日
內向本院補提理由書(均須按他造當事人之人數附繕本)「切勿逕
送上級法院」。告訴人或被害人如對於本判決不服者，應具備理
由請求檢察官上訴，其上訴期間之計算係以檢察官收受判決正本
之日期為準。
中    華    民    國    98    年    10    月    14    日
                                書記官
附錄本判決論罪之法律條文：
中華民國刑法第321條：
犯竊盜罪而有左列情形之一者，處6月以上、5年以下有期徒刑：
一、於夜間侵入住宅或有人居住之建築物、船艦或隱匿其內而犯
    之者。
二、毀越門扇、牆垣或其他安全設備而犯之者。
三、攜帶兇器而犯之者。
四、結夥三人以上而犯之者。
五、乘火災、水災或其他災害之際而犯之者。
六、在車站或埠頭而犯之者。
前項之未遂犯罰之。


司法院資訊處製作；財團法人民間司法改革基金會備份。
